臺灣屏東地方法院刑事判決　　　　　　　 94年度訴字第996號
公　訴　人　臺灣屏東地方法院檢察署檢察官
被　　　告　甲○○
上列被告因違反毒品危害防制條例案件，經檢察官提起公訴（94
年度毒偵字第2242號），被告就被訴事實為有罪之陳述，本院裁
定行簡式審判程序，判決如下：
    主  文
甲○○連續施用第一級毒品，處有期徒刑柒月。又連續施用第二
級毒品，處有期徒刑伍月。應執行有期徒刑拾月。
    事  實
一、甲○○前於民國92年間因違反毒品危害防制條例案件，經本
    院裁定送觀察、勒戒後，認無繼續施用毒品之傾向，於93年
    1 月12日觀察、勒戒執行完畢釋放，由本院於同年月27日以
    92年度少調字第467 號裁定不付審理確定。詎其猶不知悛悔
    ，於觀察、勒戒執行完畢釋放後5 年內，復基於施用第一級
    毒品海洛因之概括犯意，自94年6 月8 日10時許起，至同年
    7 月11日12時許止，在屏東縣高樹鄉田子村共榮巷2-1 號，
    以將第一級毒品海洛因加水再以注射針筒注入體內之方式，
    約3 天施用第一級毒品海洛因1 次之頻率，連續施用第一級
    毒品海洛因多次。甲○○並另基於施用第二級毒品甲基安非
    他命之概括犯意，自94年6 月25日10時許起，至同年7 月9
    日12時30分許，在上址，以將第二級毒品甲基安非他命置於
    玻璃球內加熱燒烤再吸食所產生煙霧之方式，約3 、4 天施
    用第二級毒品甲基安非他命1 次之頻率，連續施用第二級毒
    品甲基安非他命多次，嗣於94年7 月12日凌晨零時5 分許，
    因形跡可疑為警在屏東縣高樹鄉田子村平安巷土地公廟前攔
    檢而查獲。
二、案經屏東縣警察局屏東分局報請臺灣屏東地方法院檢察署檢
    察官偵查起訴。
    理  由
一、本件被告甲○○所犯係死刑、無期徒刑、最輕本刑為3 年以
    上有期徒刑以外之罪，其於準備程序中就被訴事實為有罪之
    陳述，經法官告知簡式審判程序之旨，並聽取檢察官、被告
    之意見後，本院認為適宜由受命法官獨任進行簡式審判程序
    ，合先敘明。
二、上揭事實，業據被告甲○○於警詢時及本院審理時坦承不諱
    ，且被告為警所採集之尿液檢體，經送請臺灣檢驗科技股份
    有限公司以酵素免疫分析法及氣相層析質譜儀法檢驗，結果
    呈嗎啡陽性反應，而其尿液中含甲基安非他命之濃度為2158
    ng/ml ，有該公司之濫用藥物尿液檢驗報告1 紙（見警卷第
    11頁）在卷足憑，堪信被告上開自白確與事實相符，至上開
    濫用藥物尿液檢驗報告雖判定被告之尿液呈安非他命類陰性
    反應，惟被告之尿液中含甲基安非他命濃度為2158ng/ml ，
    係因其尿液中含安非他命濃度為63ng/ml ，未逾200ng/ml，
    故依行政院衛生署頒布之濫用藥物尿液檢驗作業準則第18條
    之規定應判定為陰性，非謂被告之尿液並無任何甲基安非他
    命反應，且該準則第20條復規定：「司法案件之濫用藥物尿
    液，必要時得採用最低可定量濃度為閾值，不受第15條、第
    18條規定限制」，再被告已自承施用第二級毒品甲基安非他
    命，是尚難以該濫用藥物尿液檢驗報告載有被告之尿液呈安
    非他命類陰性反應而採為對被告有利認定之依據，併此敘明
    。又被告先前如事實欄所載，其於92年間因違反毒品危害防
    制條例案件，經本院裁定送觀察、勒戒後，認無繼續施用毒
    品之傾向，於93年1 月12日觀察、勒戒執行完畢釋放，由本
    院於同年月27日以92年度少調字第467 號裁定不付審理確定
    等情，有臺灣高等法院被告前案紀錄表1 紙在卷足憑，本件
    事證已臻明確，被告於觀察、勒戒執行完畢釋放後5 年內，
    再犯本件連續施用第一級毒品海洛因及第二級毒品甲基安非
    他命之犯行洵堪認定。
三、查海洛因為毒品危害防制條例第2 條第2 項第1 款明定之第
    一級毒品；甲基安非他命為同條例第2 條第2 項第2 款明定
    之第二級毒品，均不得持有及施用，核被告甲○○所為，係
    犯毒品危害防制條例第10條第1 項之施用第一級毒品罪及同
    條第2 項之施用第二級毒品罪。其施用前持有第一級毒品海
    洛因及第二級毒品甲基安非他命之低度行為，應分別為其施
    用第一級毒品海洛因及第二級毒品甲基安非他命之高度行為
    所吸收，不另論罪；其先後多次施用第一級毒品海洛因及第
    二級毒品甲基安非他命犯行，時間緊接、犯罪構成要件相同
    ，顯然基於概括犯意反覆為之，均為連續犯，應依刑法第56
    條之規定各論以一罪，並均依法加重其刑；其所犯施用第一
    級毒品罪及施用第二級毒品罪2 罪間，犯意個別、行為互殊
    ，應予分論併罰。爰審酌被告前經觀察、勒戒後，仍未戒斷
    其施用毒品之惡習，並參酌其素行狀況、犯罪之動機、目的
    、手段、所生戕害其身心情形及犯罪後坦承犯行，態度尚非
    惡劣等一切情狀，分別就其施用第一級毒品海洛因及第二級
    毒品甲基安非他命犯行，量處如主文所示之刑，並定其應執
    行刑，以資懲儆。
據上論斷，應依刑事訴訟法第299 條第1 項前段、第273 條之1
第1 項，毒品危害防制條例第10條第1 項、第2 項，刑法第11條
前段、第56條、第51條第5 款，判決如主文。
本案經檢察官葉容芳到庭執行職務。
中　　華　　民　　國　　94　　年　　11　　月　　29　　日
                  刑事第五庭    法  官  林家聖
以上正本證明與原本無異。
如不服本判決應於收受本判決送達後10日內向本院提出上訴書狀
，其未敘述上訴理由者，並得於提起上訴後10日內向本院補提理
由書狀（均須按他造當事人之人數附繕本）「切勿逕送上級法院
」
                                書記官  莊正彬
中　　華　　民　　國　　94　　年　　11　　月　　29　　日
附錄本判決論罪科刑法條全文：
毒品危害防制條例第10條
施用第一級毒品者，處 6 月以上 5 年以下有期徒刑。
施用第二級毒品者，處 3 年以下有期徒刑。
